臺灣雲林地方法院刑事判決　　　　　　　100年度易字第523號
公　訴　人　臺灣雲林地方法院檢察署檢察官
被　　　告　李坤旺
上列被告因竊盜案件，經檢察官提起公訴（100 年度偵字第4321
號），被告於準備程序中就被訴事實為有罪之陳述，本院裁定進
行簡式審判程序，判決如下：
    主      文
李坤旺犯毀壞門扇侵入住宅竊盜罪，累犯，處有期徒刑柒月。
    事實及理由
一、犯罪事實：
    李坤旺前因竊盜案件，經本院以92年度訴字第44號判處有期
    徒刑1 年6 月確定（下稱第一案）。又因施用毒品案件，經
    本院以92年度訴字第395 號判處應執行有期徒刑1 年4 月確
    定（下稱第二案）。復因脫逃案件，經本院以92年度虎簡字
    第407 號判處有期徒刑3 月確定（下稱第三案）。另因施用
    毒品案件，經本院以92年度訴字第689號判處有期徒刑1年2
    月確定（下稱第四案）。第一、二、三案經本院裁定合併應
    執行有期徒刑3 年確定，再與第四案接續執行，於民國96年
    4 月19日縮短刑期假釋出監，交付保護管束，於97年2 月15
    日保護管束期滿未經撤銷，視為已執行完畢。詎其仍不知悔
    改，於100 年8 月3 日8 時50分許，前往雲林縣水林鄉山腳
    村尖山腳45之5 號吳順利住處，欲向吳順利借錢，因見吳順
    利不在家，乃基於為自己不法所有之意圖，用力扳扯該處鋁
    製大門，使鋁門玻璃（屬於門扇之一部）不堪擠壓破裂毀壞
    後，順利開啟門鎖侵入吳順利之住宅內，徒手竊取吳順利所
    有放置於住處內之監視器1 臺（價值約新臺幣2 萬元）後得
    手離去。吳順利於案發後，發覺家中財物失竊，報警處理。
    之後，李坤旺因犯案後良心不安，遂向吳順利坦承其上開行
    為，要求私下和解，吳順利表示已經報警處理，一口回絕，
    同時將上情告知警方，方由警方循線查獲。
二、認定犯罪事實所憑之證據及理由：
  (一)本案被告李坤旺所犯之罪，係死刑、無期徒刑、最輕本刑為
    3 年以上有期徒刑以外之罪，其於準備程序中就前揭被訴事
    實為有罪之陳述，經告知簡式審判程序之旨，並聽取其與公
    訴檢察官之意見後，裁定進行簡式審判程序，是本案之證據
    調查，依刑事訴訟法第273 條之2 規定，不受同法第159 條
    第1 項、第161 條之2 、第161 條之3 、第163 條之1 及第
    164 條至第170 條規定之限制，合先敘明。
  (二)上開犯罪事實，業據被告於偵查及本院審理中均坦承不諱，
    核與證人即被害人吳順利於警詢中之指證情節大致相符，並
    有警方蒐證照片3 張在卷可稽。綜上足認被告之自白與事實
    相符，可以採信，本案事證明確，被告犯行洵堪認定，應依
    法論科。
三、論罪科刑之理由：
  (一)鑑於一般民眾工作時間涵蓋日、夜間時段，立法者認原刑法
    所定加重竊盜罪僅就「夜間」侵入住宅為加重構成要件，不
    足以保障全體民眾之利益，故將刑法第321 條第1 項第1 款
    修正為「侵入住宅或有人居住之建築物、船艦或隱匿其內而
    犯之者。」並經總統於100 年1 月26日以華總一義字第1000
    0015561 號令公布施行，且自100 年1 月28日起生效。被告
    在刑法修正後於日間侵入他人住宅行竊，參前說明，自該當
    於該款加重竊盜罪之構成要件，而無新舊法比較之問題。又
    被告毀壞屬於門扇一部之鋁製大門玻璃，亦屬毀越門扇之行
    為，同時該當刑法第321 條第1 項第2 款毀壞門扇之構成要
    件，故核其所為，係犯刑法第321 條第1 項第2 款、第1 款
    之毀壞門扇侵入住宅竊盜罪。另刑法第321 條第1 項第2 款
    所謂毀越門扇，其「越」指逾越而言，如係從門走入或開鎖
    啟門入室，均不得謂為逾越門扇（最高法院77年度臺上字第
    1130號判決意旨參照）。被告於破壞鋁門玻璃後順利開鎖侵
    入住宅，業經認定在前，依前述最高法院判決要旨，自非「
    踰越」門扇，應予說明。
  (二)被告有前述犯罪事實欄所記載之前科紀錄，此觀臺灣高等法
    院被告前案紀錄表可明，其於有期徒刑執行完畢後5 年內故
    意再犯本件有期徒刑以上之罪，為累犯，應依刑法第47條第
    1 項之規定加重其刑。
  (三)「自首」以對於未發覺之罪投案而受裁判為要件，至其方式
    雖不限於自行投案，即託人代理自首或向非偵查機關請其轉
    送，亦無不可，但須有向該管司法機關自承犯罪而受裁判之
    事實，始生效力，若於犯罪後，僅向被害人或非有偵查犯罪
    職務之公務員陳述自己犯罪之事實，而無受裁判之表示，即
    與「自首」之條件不符（最高法院50年臺上字第65號判例意
    旨參照）。吳順利於案發後，發覺家中財物失竊，報警處理
    。之後，被告於犯案後良心不安，向吳順利坦承其上開行為
    ，要求私下和解，吳順利表示已經報警處理，一口回絕，同
    時將上情告知警方，方由警方循線查獲等情，業據被告於警
    詢中供認不諱，復經吳順利於警詢中陳述甚詳，另有雲林縣
    警察局北港分局100 年9 月19日雲警港偵字第1000011055號
    函所附警員職務報告1 份在卷可佐，可見被告雖於案發後主
    動向吳順利坦承犯案，但實未有主動自首接受裁判之意，並
    旋為警方查獲，依前最高法院判例要旨，並非「自首」，不
    得依刑法第62條之規定減輕其刑，併此陳明。
  (四)爰審酌被告有前述多項前科，可見被告素行不良，於服刑出
    監後仍不知改過遷善，重新做人，再度犯下本案，足見其法
    治觀念有待加強，也危害社會治安，殊不可取，但本院念及
    被告犯後坦承犯行，於案發後尚主動找吳順利要求私下和解
    ，犯後態度良好，已見悔改之意，暨其所竊取之財物價值非
    鉅，被告自承打零工為生，教育程度為國中畢業，經濟狀況
    不佳，智識程度不高，兼衡吳順利表示只要被告改過，就願
    意原諒被告，公訴檢察官以此對被告具體求處有期徒刑7 月
    ，被告也表示願意接受有期徒刑7 月刑罰等一切情狀，量處
    如主文所示之刑。
四、應適用之法律：
  (一)刑事訴訟法第273 條之1第1 項、第299 條第1 項前段。
  (二)刑法第321 條第1 項第1 款、第2 款、第47 條第1 項。
本案經檢察官黃煥軒到庭執行職務。
中    華    民    國   100    年    9     月    30    日
                  刑事第五庭  法  官  王 紹 銘
以上正本證明與原本無異。
如不服本判決應於收受判決後10日內向本院提出上訴書狀，並應
敘述具體理由；其未敘述上訴理由者，應於上訴期間屆滿後20日
內向本院補提理由書（均須按他造當事人之人數附繕本）。「切
勿逕送上級法院」。
                              書記官  洪 秀 虹
中    華    民    國   100    年    9     月    30    日
附錄本案論罪科刑法條：
中華民國刑法第321條（加重竊盜罪）
犯竊盜罪而有下列情形之一者，處6 月以上5 年以下有期徒刑，
得併科新臺幣10萬元以下罰金：
一、侵入住宅或有人居住之建築物、船艦或隱匿其內而犯之者。
二、毀越門扇、牆垣或其他安全設備而犯之者。
三、攜帶兇器而犯之者。
四、結夥三人以上而犯之者。
五、乘火災、水災或其他災害之際而犯之者。
六、在車站、埠頭、航空站或其他供水、陸、空公眾運輸之舟、
    車、航空機內而犯之者。
前項之未遂犯罰之。